# 债务重组 1 个问题

提问人：liubin988513 时间：2023-08-10 12:02:35
请教陈老师：《企业会计准则第 22 号——金融工具确认和计量》应用指南（ 2018 ）：出现以下两种情况之一时，金融负债（或其一部分）的现时义务已经解除：企业（借入方）与借出方之间签订协议，以承担新金融负债方式替换原金融负债（或其 一部分），且合同条款实质上不同的，企业应当终止确认原金融负债（或其一部分），同时确认一 项新金融负债。其中，“实质上不同”是指按照新的合同条款，金融负债未来现金流量（包括支付和收取的任何费用）现值与原金融负债的剩余期间现金流量现值之间的差异至少相差 10%。有关现值的计算均采用原金融负债的实际利率。修改或重新议定合同债务重组中，支付给律师的费用不能作为新金融负债的摊余成本测试10%，但依然可以按照原则处理： 1 、终止确认的且与发行新债无关，计入投资收益； 2 、不终止确认的，作为摊余成本继续摊销。在实务操作中，有这样一个问题。a担保b公司承担连带责任，需要支付c公司 1000 万，后a与c达成和解，只需要支付 800 万。在和解之前，需要先经法院判决下。这个判决诉讼费怎么处理好点？我理解不属于金融负债相关费用，无论是否和解，最终c都会起诉a判决。

回答人：chenyiwei
诉讼费直接计入损益（管理费用）处理。不作为金融资产/负债终止确认损益或者因修改条款导致的账面价值调整数的一部分。